ACORDAO-COMPLETO-2348281

ACÓRDÃO DE RELAÇÃO

ACÓRDÃO DE RELAÇÃO 2092/2019 ATA 8/2019 - SEGUNDA CÂMARA

Acórdão 2092/2019-TCU-Segunda Câmara
Considerando a manifestação da unidade técnica lavrada nos seguintes termos:
"HISTÓRICO
Cuidam os autos de monitoramento do Acórdão 809/2018-TCU-Segunda Câmara, que trata da representação do Exmo. Dr. Heitor Katsumi Miura, Juiz de Direito, da 2ª Vara Cível da Comarca de Fernandópolis - SP, noticiando indícios de fraude em licitações públicas praticada pela empresa Engerb Construções e Incorporações Ltda., tais como previsão contratual de remuneração diversa da realidade e realização de fiscalização por pessoas sem qualificação exigida por regras de licitação.
2.	Os fatos apresentados referem-se ao Contrato 8/2012, cujo objeto era a elaboração do projeto executivo e execução da obra de reforma e ampliação do edifício-sede da Delegacia da Receita Federal do Brasil em Araçatuba/SP, decorrente do certame licitatório realizado mediante o Edital de Concorrência DRF/ATA 01/2012, tipo menor preço, em regime de empreitada por preço global, no valor estimado de R$ 7.127.734,55. 
3.	O Tribunal, ao apreciar a matéria, proferiu o Acórdão 809/2018-TCU-Segunda Câmara, da Relatoria do Ministro José Múcio Monteiro, no qual fez constar no subitem 1.7 o que segue:
1.7. determinar à Delegacia da Receita Federal em Araçatuba/SP que: 
1.7.1. apure o valor indevidamente cobrado pela Engerb Construções e Incorporações Ltda. no período de 6/8/2014 a 8/2/2015, em face da ausência do eng. Edair Gonçalves e de seu substituto do quadro permanente da contratada, seguindo o procedimento descrito na instrução juntada à peça 17 destes autos, adotando as providências necessárias para a obtenção do ressarcimento devido, nos termos do art. 6º, § 2º, da Instrução Normativa - TCU 71/2012; 
1.7.2. apresente ao Tribunal, no prazo de 60 (sessenta) dias: 
1.7.2.1. as providências adotadas para o cumprimento da determinação supra e os resultados obtidos; 
1.7.2.2. cópia do termo de recebimento definitivo das obras de reforma e ampliação do edifício-sede da Delegacia da Receita Federal do Brasil em Araçatuba/SP de que trata o Contrato 8/2012 objeto destes autos.
4.	Por conseguinte, expediu-se o Ofício 0561/2018-TCU/SECEX-SP, de 16/3/2018 (peça 21) , recebido em 29/3/2018 conforme AR à peça 24, o qual foi tempestivamente atendido por meio do Ofício 111/2018 - RFB/DRF - Araçatuba/Gabinete, de 15/5/2018 (peça 25) , complementado pelo e-mail à peça 26.
EXAME TÉCNICO
5.	Nesse sentido, quanto ao cumprimento do subitem 1.7.1, a Delegacia expediu a Notificação 38/2018, na qual notifica a Engerb quanto ao valor a ser ressarcido, tendo utilizado os cálculos procedidos na instrução à peça 17, p. 9, conforme se verifica no trecho ora destacado:
Considerando que o valor apurado pelo TCU foi de R$ 10.269,06 (dez mil, duzentos e sessenta e nove reais e seis centavos) , e que essa empresa já havia acatado o entendimento inicial desta Delegacia, o qual reconhecemos que houve equívoco por parte deste Órgão, de que a importância a ser ressarcida era de R$ 3.992,09 (três mil, novecentos e noventa e dois reais e nove centavos) e, portanto, recolheu em 12/01/2018, através de GRU o respectivo montante, se faz necessário, neste momento, o complemento do ressarcimento.
6.	Fez prova juntando a respectiva GRU e o comprovante do pagamento pela Engerb do saldo de R$ 6.276,97 (peça 25, p. 5-7) . Já a comprovação do ressarcimento do valor inicialmente apurado, de R$ 3.992,09, encontra-se à peça 26, p. 2-3.
7.	Quanto ao cumprimento do subitem 1.7.2.2, junta o Termo de Recebimento Definitivo do objeto do contrato DRF/ATA 8/2012, firmado com a Engerb Construções e Incorporações Ltda. (peça 25, p. 8) .
CONCLUSÃO
8.	Pelo contexto acima, verifica-se que a Delegacia da Receita Federal em Araçatuba/SP cumpriu, de forma adequada, os subitens 1.7.1 e 1.7.2 do Acórdão 809/2018-TCU-Segunda Câmara. Dessa forma, propõe-se arquivar o presente processo.
PROPOSTA DE ENCAMINHAMENTO
9.	Ante todo o exposto, submetem-se os autos à consideração superior, propondo:
a) considerar atendidas as determinações contidas nos subitens 1.7.1 e 1.7.2 do Acórdão 809/2018-TCU-Segunda Câmara; e
b) arquivar o presente processo, conforme já autorizado no mencionado Acórdão."
Acolho a proposta da unidade nos termos do seguinte acórdão:
ACORDAM, os Ministros do Tribunal de Contas da União, com fundamento nos arts. 143, 237, VII e 250, II do Regimento Interno/TCU, em: 
a) Considerar atendidas as determinações contidas nos subitens 1.7.1 e 1.7.2 do Acórdão 809/2018-TCU-Segunda Câmara; 
b) Arquivar o presente processo, conforme já autorizado no mencionado Acórdão; e 
c) Dar ciência deste Acórdão ao Representante e a Delegacia da Receita Federal em Araçatuba/SP.
1. Processo TC-Processo 005.581/2017-6 (REPRESENTAÇÃO) 
	1.1. Representante: Heitor Katsumi Miura (Juiz de Direito da 2ª Vara Cível da Comarca de Fernandópolis - SP) 
1.2. Órgão/Entidade: Delegacia da Receita Federal em Araçatuba/SP
	1.3. Relator: Ministro Raimundo Carreiro
	1.4. Representante do Ministério Público: não atuou
	1.5. Unidade Técnica: Secretaria do TCU no Estado de São Paulo (Sec-SP) .
	1.6. Representação legal: não há.
	1.7. Determinações/Recomendações/Orientações: não há.

Segunda Câmara

3.	O Tribunal, ao apreciar a matéria, proferiu o Acórdão 809/2018 - TCU - 2ª Câmara, da Relatoria do Ministro José Múcio Monteiro, no qual fez constar no subitem 1.7 o que segue:
1.7. determinar à Delegacia da Receita Federal em Araçatuba/SP que: 
1.7.1. apure o valor indevidamente cobrado pela Engerb Construções e Incorporações Ltda. no período de 6/8/2014 a 8/2/2015, em face da ausência do eng. Edair Gonçalves e de seu substituto do quadro permanente da contratada, seguindo o procedimento descrito na instrução juntada à peça 17 destes autos, adotando as providências necessárias para a obtenção do ressarcimento devido, nos termos do art. 6º, § 2º, da Instrução Normativa - TCU 71/2012; 
1.7.2. apresente ao Tribunal, no prazo de 60 (sessenta) dias: 
1.7.2.1. as providências adotadas para o cumprimento da determinação supra e os resultados obtidos; 
1.7.2.2. cópia do termo de recebimento definitivo das obras de reforma e ampliação do edifício-sede da Delegacia da Receita Federal do Brasil em Araçatuba/SP de que trata o Contrato 8/2012 objeto destes autos.

RAIMUNDO CARREIRO

não há.

Não atuou

REPRESENTAÇÃO (REPR)

Secretaria do TCU no Estado de São Paulo (Sec-SP).